【裁判字號】    92,易,1558
【裁判日期】    920731
【裁判案由】    妨害公務等
【裁判全文】
臺灣板橋地方法院刑事判決                        九十二年度易字第一五五八號
    公  訴  人  臺灣板橋地方法院檢察署檢察官
    被      告  甲○○
右列被告因妨害公務等案件，經檢察官提起公訴（九十二年度偵字第七０五九號），
本院判決如左：
    主  文
甲○○於公務員依法執行職務時當場侮辱，處拘役貳拾日，如易科罰金，以參佰元折
算壹日。
    事  實
一、甲○○於民國九十二年一月三十一日凌晨一時許，因酒後體力不支，在臺北縣板
    橋市○○路二二九巷口路邊睡覺，熱心民眾曲玉婷見狀即報警請求協助，嗣臺北
    縣政府警察局海山分局埔墘派出所（下稱埔墘派出所，起訴書誤載為板橋分局）
    員警乙○○接獲報案後即到現場，其見甲○○有嘔吐情形，好言詢問其年籍、電
    話，以便協助返家，惟甲○○非但不願告知，反而於該員警依法執行職務之際，
    當場以台語「卒仔，幹你娘雞巴」等語，接續多次予以辱罵，旋為員警乙○○警
    以現行犯將其逮捕，並帶回上開派出所處理，而到達該派出所時，甲○○仍接續
    以相同話語，對於依法執職務之員警乙○○予以辱罵。
二、案經臺北縣政府警察局海山分局報請臺灣板橋地方法院檢察署檢察官偵查起訴。
    理  由
一、訊據被告甲○○對於在右揭時、地辱罵員警乙○○之事實固供承不諱，惟否認有
    何辱罵公務員之犯行，並辯稱：伊當時因喝醉，神智不清，不知乙○○係員警云
    云。經查：右揭事實，業據被害人乙○○於本院審理中指訴綦詳，核與證人曲玉
    婷於警訊中證述之情節相符，而被害人乙○○已稱當時被告曾供稱伊未犯罪，為
    何警察找上伊等情，且參諸被告既能多次以穢語辱罵員警，衡情應未達神智不清
    地步，焉有不知前來處理之人係員警之理﹖從而，被告所辯上情，顯係卸責之詞
    ，不足採信。罪證明確，被告犯行堪以認定。
二、查被告對於依法執行職務之公務員，當場以台語「卒仔，幹你娘雞巴」等語予以
    辱罵，核其所為，係犯刑法第一百四十條第一項前段之於公務員依法執行職務時
    當場侮辱罪。公訴人雖未就被告於埔墘派出所辱罵員警之行為提起公訴，惟此部
    分與公訴人起訴部分有實質上一罪之關係，本院應併予審究。而被告雖有數次辱
    罰員警之行為，惟均係基於一個犯意之決定而為，應屬接續犯之性質。爰審酌被
    告之品行、智識程度、犯罪之手段、以穢語辱罰員警，對公權力及執法人員之損
    害程度，以及被告犯罪後之態度等一切情狀，量處如主文所示之刑，以示懲儆，
    並諭知易科罰金之折算標準。
三、公訴意旨另以：被告於右揭時、地辱罵員警乙○○之行為，同時亦觸犯刑法第三
    百零九條第一項之公然侮辱罪嫌云云。惟按告訴乃論之罪，告訴人於第一審辯論
    終結前得撤回其告訴；又告訴乃論之罪，未經告訴者，應諭知不受理之判決，刑
    事訴訟法第二百三十八條第一項、第三百零三條第三款分別定有明文。查被告被
    訴前開部分之案件，公訴人認其係觸犯刑法第三百零九條第一項之公然侮辱罪，
    依同法第三百十四段規定，須告訴乃論。茲查：本院綜觀全部卷證，本件被害人
    乙○○對於被告並未以任何書狀或言詞向檢察官或司法警察官提出告訴（刑事訴
    訟法第二百四十二條第一項前段參照），且其於本院審理中復以言詞撤回本件告
    訴，此有本院九十二年七月二十五日審判筆錄可稽，揆諸前揭說明，本應就此諭
    知不受理，然公訴人認此部分與前揭論罪科刑部分有想像競合犯裁判上一罪之關
    係，爰不另為不受理之諭知，併予敘明。
據上論斷，應依刑事訴訟法第二百九十九條第一項前段，刑法第一百四十條第一項前
段、第四十一條第一項前段，罰金罰鍰提高標準條例第一條前段、第二條，判決如主
文。
本案經檢察官葉志飛到庭執行職務。
中      華      民      國    九十二    年      七      月    三十一    日
                                  臺灣板橋地方法院刑事第五庭
                                      法  官  趙義德
右正本證明與原本無異。
如不服本判決，應於判決送達後十日內，向本院提出上訴狀。
                                      書記官  陳秀慧
中      華      民      國    九十二    年      七      月    三十一    日
附錄本案論罪科刑法條全文：
刑法第一百四十條第一項：
於公務員依法執行職務時當場侮辱或對於其依法執行之職務公然侮辱者，處六月以下
有期徒刑、拘役或一百元以下罰金。


司法院資訊處製作；財團法人民間司法改革基金會備份。
